【裁判字號】    97,易,2214
【裁判日期】    971231
【裁判案由】    毒品危害防制條例
【裁判全文】
臺灣臺北地方法院刑事判決              97年度易字第2214號
公  訴  人  臺灣臺北地方法院檢察署檢察官
被      告  甲○○
                      戶政事務所）
                      一大勇起重工程行）
上列被告因違反毒品危害防制條例案件，經檢察官聲請簡易判決
處刑（97年度毒偵字第1494號），本院認不宜以簡易判決處刑，
改依通常程序審理，被告於準備程序中就被訴事實為有罪之陳述
，經本院告知簡式審判程序之旨，並聽取被告與公訴人之意見後
，本院裁定進行簡式審判程序，判決如下：
    主  文
甲○○施用第二級毒品，累犯，處有期徒刑陸月，如易科罰金，
以新臺幣壹仟元折算壹日。扣案之第二級毒品甲基安非他命壹包
（驗前淨重零點壹貳肆公克、驗後淨重零點壹貳參捌公克）沒收
銷燬、吸食器壹組沒收。
    事  實
一、陳志維前於民國93年間因竊盜案件，經臺灣宜蘭地方法院以
    93年度簡上字第48號判決判處有期徒刑8 月確定，另於同年
    間因違反毒品危害防制條例案件，經臺灣宜蘭地方法院以93
    年度訴字第473 號判決就施用第一級毒品犯行判處有期徒刑
    7 月，就施用第二級毒品犯行判處有期徒刑5 月，並經臺灣
    宜蘭地方法院以94年度聲字第569 號裁定就上開2 案件之宣
    告刑定應執行刑1 年4 月確定，於95年6 月16日執行完畢。
    另於93年間因施用毒品案件，經本院以93年度毒聲字第160
    號裁定送觀察、勒戒後，經評定無繼續施用毒品傾向，由臺
    灣臺北地方法院檢察署檢察官於93年8 月6 日以93年度毒偵
    字第314 號處分不起訴確定。詎仍不知戒絕毒癮，明知甲基
    安非他命係毒品危害防制條例第2 條第2 項第2 款所明定之
    第二級毒品，不得持有及施用，竟於前開觀察、勒戒執行完
    畢後5 年內，復基於施用第二級毒品甲基安非他命之犯意，
    於97年4 月16日21時30分許，在臺北縣五股鄉○○路堤防附
    近廁所內，以將第二級毒品甲基安非他命置於玻璃球內燒烤
    之方式，施用第二級毒品甲基安非他命1 次，嗣於97年4 月
    16 日23 時35分許，為警在臺北市萬華區○○○路131 號前
    查獲，並在甲○○身上扣得其所有供施用之第二級毒品甲基
    安非他命1 包（驗前淨重0.124 公克、驗後淨重0.1238公克
    ），及吸食器1 組，並扣得上開毒品，且經其同意採尿送驗
    後呈甲基安非他命陽性反應，始知上情。
二、案經臺北市政府警察局萬華分局移送臺灣臺北地方法院檢察
    署檢察官偵查起訴。
    理  由
一、按本件被告甲○○所犯係刑事訴訟法第376 條第1 款所列之
    罪，其於準備程序就被訴事實為有罪之陳述，經本院告知簡
    式審判程序之旨，並聽取其與公訴人之意見後，本院認無不
    得或不宜改依簡式審判程序進行之處，爰依刑事訴訟法第
    273 條之1 第1 項、第284 條之1 ，裁定進行簡式審判程序
    審理，合先敘明。
二、訊據被告對於上開犯罪事實坦承不諱，且被告於97年4 月17
    日1 時15分許所採集之尿液，經送驗結果，呈甲基安非他命
    陽性反應，此有臺灣尖端先進生技醫藥股份有限公司97年4
    月30日濫用藥物檢驗報告、臺北市政府警察局偵辦毒品案件
    尿液檢體委驗單各1 份附卷可稽，而扣案之疑似甲基安非他
    命晶體1 包，經送請交通部民用航空局航空醫務中心檢驗結
    果，確為第二級毒品甲基安非他命（驗前淨重0.124 公克，
    驗後淨重0.1238公克），此有交通部民用航空局航空醫務中
    心97年4 月25日航藥鑑字第0972253 號毒品鑑定書1 份存卷
    可查，並有吸食器1 組扣案可佐。是被告上揭出於任意性之
    自白與事實相符，應堪採為被告有罪之證據，則被告施用第
    二級毒品甲基安非他命1 次之犯行，堪以認定。
三、被告前於93年間因施用毒品案件，經本院以93年度毒聲字第
    160 號裁定送觀察、勒戒後，經評定無繼續施用毒品傾向，
    由臺灣臺北地方法院檢察署檢察官於93年8 月6 日以93年度
    毒偵字第314 號處分不起訴確定之事實，有臺灣高等法院被
    告前案紀錄表1 紙在卷足參，其於前案觀察、勒戒執行完畢
    後，5 年內再犯本件施用毒品罪之事實，事證明確，應予依
    法論科。
四、查甲基安非他命分別係毒品危害防制條例第2 條第2 項第2
    款所稱之第二級毒品，不得非法持有、施用。核被告所為，
    係犯毒品危害防制條例第10條第2 項之施用第二級毒品罪。
    其施用第二級毒品前後，持有甲基安非他命之低度行為，應
    為施用之高度行為所吸收，不另論罪。被告前於93年間因竊
    盜案件，經臺灣宜蘭地方法院以93年度簡上字第48號判決判
    處有期徒刑8 月確定，另於同年間因違反毒品危害防制條例
    案件，經臺灣宜蘭地方法院以93年度訴字第473 號判決就施
    用第一級毒品犯行判處有期徒刑7 月，就施用第二級毒品犯
    行判處有期徒刑5 月，並經臺灣宜蘭地方法院以94年度聲字
    第569 號裁定就上開2 案件之宣告刑定應執行刑1 年4 月確
    定，於95年6 月16日執行完畢之事實，有臺灣高等法院被告
    前案紀錄表1 份在卷可參，其受有期徒刑之執行完畢後，5
    年以內故意再犯本件有期徒刑以上之罪，為累犯，應依刑法
    第47條第1 項之規定，加重其刑。爰審酌被告經觀察、勒戒
    執行完畢後，仍不知戒惕，再次施用，無視於毒品對於自身
    健康之戕害及國家對於杜絕毒品犯罪之禁令，足證前開保安
    處遇措施已難矯治其惡性，惟念其於犯罪後坦承犯行及所犯
    為自戕行為等一切情狀，量處如主文所示之刑，並諭知易科
    罰金之折算標準，以示懲儆。扣案第二級毒品甲基安非他命
    1 包（驗前淨重0.124 公克，驗後淨重0.1238公克），屬查
    獲之第二級毒品，爰依毒品危害防制條例第18條第1 項前段
    規定，不問屬於犯人與否，均予宣告沒收銷燬之。至於鑑驗
    耗損之第二級毒品甲基安非他命，既已滅失，爰不再行諭知
    沒收銷燬，扣案之吸食器1 組，為被告所有供施用毒品所用
    之物，此經被告供明在卷，惟檢察官並未舉證為違禁物，爰
    依刑法第38條第1 項第2 款沒收。
據上論斷，應依刑事訴訟法第273 條之1 第1 項、第284 條之1
、第299 條第1 項前段，毒品危害防制條例第10條第2 項、第18
條第1 項前段，刑法第11條前段、第47條第1 項、第41條第1 項
、第38條第1 項第2 款，判決如主文。
本案經檢察官郭昭吟到庭執行職務。
中    華    民    國    97    年    12    月    31    日
                  刑事第十八庭  法  官  林芳華
以上正本證明與原本無異。
如不服本判決應於收受送達後10日內向本院提出上訴書狀，並應
敘述具體理由；其未敘述上訴理由者，應於上訴期間屆滿後20日
內向本院補提理由書（均須按他造當事人之人數附繕）「切勿逕
送上級法院」。
                                書記官  林鈴芬
中    華    民    國    97    年    12    月    31    日
附錄本案論罪科刑法條
毒品危害防制條例第10條第2項
施用第二級毒品者，處 3 年以下有期徒刑。


司法院資訊處製作；財團法人民間司法改革基金會備份。
